臺灣高等法院臺中分院刑事裁定　　　　　　　　　　九十二年度毒抗字第九九號
　　抗　告　人
　　即　被　告　甲○○
　　聲　請　人　臺灣臺中地方法院檢察署檢察官
右抗告人因違反毒品危害防制條例聲請觀察勒戒案件，不服臺灣臺中地方法院中華民
國九十二年十月二十七日第一審裁定（案號：九十二年度毒聲字第二六○六號，聲請
案號：九十二年度聲觀字第一五二八號、九十二年度毒偵字第二九七四號），提起抗
告，本院裁定如左：
    主      文
原裁定撤銷。
聲請人之聲請駁回。
    理      由
一、原裁定意旨略以：被告甲○○基於施用毒品之犯意，於民國（下同）九十二年八
    月十四日上午九時許回溯前四、五日內某時及回溯前九十六小時內某時，在不詳
    地點，分別施用第一級毒品海洛因及第二級毒品安非他命各一次，嗣於九十二年
    八月十四日上午九時許，在臺中市○區○○○街一○一號三樓之一為警查獲，經
    警命其採集尿液送驗，結果嗎啡及甲基安非他命均呈陽性反應，有中山醫學大學
  附設醫院藥物濫用檢測中心出具尿液檢驗報告書一紙附卷可稽，其施用毒品犯行
    堪予認定，因准檢察官之聲請依修正前毒品危害防制條例第二十條第一項、觀察
    勒戒處分執行條例第三條第一項，裁定應送勒戒處所觀察、勒戒。
二、抗告意旨略以：本件被告於九十二年八月十四日上午九時許，被查獲之地點係台
    中市○○路某一西餐廳，並非被告之住所台中市○區○○○街一○一號三樓之一
    ，此觀被告警訊筆錄自明。又本件送驗之尿液並非被告之尿液，請將該送驗尿液
    之血型與被告本身之血型進行鑑驗，即可查明上情。爰提起抗告請求撤銷原裁定
    等語。
三、經查本件被告自始即否認有於上開時地施用毒品之犯行，而檢察官認被告有施用
    第一級毒品海洛因及第二級毒品安非他命之犯行，聲請原審法院裁定應送觀察勒
    戒，係以經警採取被告之尿液，送請中山醫學大學附設醫院藥物濫用檢測中心鑑
    定，結果嗎啡及甲基安非他命均呈陽性反應，為其唯一之論據。惟本院向中山醫
    學大學附設醫院調取送驗之被告尿液檢體二瓶（流水號：0000000），勘
    驗結果：中山醫學大學附設醫院內服藥袋內，裝有尿液檢體二瓶，以肉眼觀察，
    該二塑膠瓶裝之尿液檢體業已滲出瓶外，在內服藥袋內流動，可能係因該二塑膠
    瓶有破損所致，已無法辨認裝有尿液之該二塑膠瓶上簽名及指印為何人所有及原
    始封緘情況，有本院勘驗筆錄在卷可稽。又據警訊筆錄記載，採集尿液係裝入玻
    璃罐內（見偵查卷第十二頁背面），亦與本院調取之檢體係以塑膠瓶裝者不同。
    是以本件之尿液在採集及檢驗之過程中，既有瑕疵而有混合或受到污染之可能，
    所為之鑑定結果，即難採為不利於被告之論據。此外又無其他任何積極證據足以
    證明被告有何施用第一級毒品、第二級毒品之犯行，被告犯罪尚屬不能證明。原
    審未察，裁定應送觀察勒戒，自有未合，被告抗告指摘原裁定不當，為有理由，
    應由本院將原裁定撤銷，並駁回檢察官之聲請。
四、爰依刑事訴訟法第四百十三條，裁定如主文。
中      華      民      國      九十三  年      二      月      二十四  日
                                臺灣高等法院臺中分院刑事第五庭
                                      審判長法  官  袁  從  楨
                                            法  官  姚  勳  昌
                                            法  官  郭  同  奇
右正本證明與原本無異。
不得抗告。
                                            書記官  陳  玫  伶
中      華      民      國      九十三  年      二      月      二十四  日
                                                                        Ａ
